臺灣士林地方法院刑事判決　　　　　　　 96年度易字第108號
公　訴　人　臺灣士林地方法院檢察署檢察官
被　　　告　乙○○
　　　　　　甲○○
上列被告等因竊盜案件，經檢察官提起公訴（95年度偵字第1562
1 號），被告等於準備程序中就被訴事實為有罪之陳述，本院合
議庭裁定由受命法官獨任改依簡式審判程序審理，並判決如下：
    主  文
乙○○、甲○○結夥三人以上、攜帶兇器竊盜，均累犯，各處有
期徒刑玖月。如附表一所示之工具均沒收。
    事  實
一、乙○○曾於民國92年間，因違反毒品危害防制條例案件，經
    臺灣桃園地方法院於92年7 月4 日以92年度易字第793 號判
    決處有期徒刑5 月確定；又於93年間，因違反毒品危害防制
    條例案件，經臺灣板橋地方法院於93年5 月14日以93年度訴
    字第428 號判決處有期徒刑10月確定；而臺灣板橋地方法院
    再將上開2 判決裁定應執行有期徒刑1 年1 月確定，於94年
    5 月1 日縮刑期滿執行完畢。甲○○曾於94年間，因違反毒
    品危害防制條例案件，經臺灣板橋地方法院於94年10月14日
    以94年度易字第392 號判決處有期徒刑10月確定，於95年7
    月3 日縮刑期滿執行完畢。詎其等仍不知悔改，因自稱「阿
    富」之不詳姓名成年男子先以電話聯絡乙○○，表示有賺錢
    之機會，甲○○即駕駛車牌GA—3207號自用小客車搭載乙○
    ○，於95年12月16日晚上，先至臺北縣三峽鎮青青賓館與「
    阿富」會合，「阿富」即攜帶附表一所示客觀上足供凶器使
    用之工具，並駕駛上開自用小客車搭載乙○○及甲○○，共
    同前往臺北縣汐止市○○路○ 段366 巷內，同年月17日凌晨
    1 時多，「阿富」將該車停放於366 巷後，即與乙○○、甲
    ○○基於意圖為自己不法所有而攜帶凶器竊盜之犯意聯絡，
    約定「阿富」及乙○○下車竊盜，甲○○則坐在駕駛座警戒
    並於20分鐘後再下車幫忙搬運贓物，「阿富」隨即攜帶上開
    鉗子1 支與乙○○下車進入366 巷內之產業道路，由「阿富
    」剪斷臺灣電力股份有限公司（下稱臺電公司）所有銅玻璃
    電線（PVC 風雨線）400 公尺，再由乙○○撿拾收取，而竊
    取上開銅玻璃電線總重達84公斤得手。嗣因乙○○與「阿富
    」2 人竊取上開銅玻璃電線造成附近住戶停電而為住戶蘇銘
    揚發覺報警，警方於95年12月17日凌晨4 時30分許，至現場
    逮捕乙○○，「阿富」則攜帶上開鉗子1 支與下車準備搬運
    電纜線之甲○○逃逸無蹤，而警方於上開自用小客車內扣得
    附表一所示「阿富」所有預備供竊盜犯罪所用之工具。
二、案經臺北縣政府警察局汐止分局報告臺灣士林地方法院檢察
    署檢察官偵查起訴。
    理  由
一、上揭事實，業據被告乙○○及甲○○等2 人於本院準備程序
    及審理中坦承不諱，互核相符，且經證人即被害人臺電公司
    員工丙○○及證人即住戶蘇銘揚於警詢時證述明確（參見偵
    卷第12頁至第16頁），並有贓物認領保管單1 紙、現場照片
    16張、車牌GA-3207 號自用小客車行車執照影本1 紙（參見
    偵卷第22頁、第28頁至第36頁）附卷可稽，復有附表一、二
    所示之工具扣案可證，足見被告2 人自白與事實相符，堪以
    認定。
二、被告乙○○於本院準備程序時供稱：「『阿富』打電話給我
    跟被告，被告甲○○就開車號GA-3207 號自用小客車載我與
    『阿富』約在三峽見面，見面後『阿富』說要帶我們去賺錢
    ，到臺北縣汐止市○○路○ 段366 巷，『阿富』去剪電線，
    我幫忙收，我收了兩捆電線」、於審理中供述：「（是否由
    你撿『阿富』所剪下來的電線？）是」等語（參見本院卷第
    76頁、第84頁），被告甲○○於本院審理中供稱：「到了現
    場覺得不太對，但因為即使我知道也太遲了，所以我就願意
    幫他們搬要偷的東西」、「我只知道他們要偷東西」等語（
    參見本院卷第83頁），按被告乙○○及甲○○於事前固不知
    悉「阿富」欲於95年12月17日係前往臺北縣汐止市○○路○
    段366 巷內竊取臺灣電力公司所有之銅玻璃電線，然於案發
    當時，被告乙○○及甲○○獲悉「阿富」欲竊取上開電線後
    ，3 人約定由「阿富」及被告乙○○下車竊盜，被告甲○○
    則坐在駕駛座警戒並於20分鐘後再下車幫忙搬運贓物，足認
    其3 人基於意圖為自己不法所有之攜帶凶器竊盜犯意聯絡，
    而共同參與竊盜犯罪構成要件實行行為，其3 人顯有上開竊
    盜犯罪之犯意聯絡及行為分擔，而具備竊盜犯罪共同正犯之
    要件，當甚明確。
三、至被告2 人於警詢及檢察官偵查中雖均供稱案發當日係由被
    告2 人自行剪斷並收取電線云云，並未提及姓名不詳自稱「
    阿富」之成年男子參與犯罪，然被告2 人先前未提及「阿富
    」參與本件竊盜之犯行，或出於隱匿該共犯之意思，或基於
    其他不得而知之原因，不一而足，且被告2 人於警詢、檢察
    官偵訊時所為供述中，關於何人提議？何人駕駛上開自用小
    客車前往現場？何人剪斷電線？何人收取？等等重要事實部
    分均有所歧異，究竟實情為何？尚難遽依其等上開不一之供
    述而為認定，自難採信僅其2 人共犯本件竊盜罪。綜上所述
    ，被告乙○○、甲○○及「阿富」3 人共犯本件竊盜罪之犯
    行明確，應依法論科。
四、按刑法第321 條第1 項第3 款攜帶兇器竊盜罪，係以行為人
    攜帶兇器竊盜為其加重條件，此所謂兇器，其種類並無限制
    ，凡客觀上足對人之生命、身體、安全構成威脅，具有危險
    性之兇器均屬之，且祇須行竊時攜帶此種具有危險性之兇器
    為已足，並不以攜帶之初有行兇之意圖為必要，最高法院79
    年度台上字第5253號判例可資參照。查附表一所示之鉗子、
    水管鉗、電纜鉗、六角扳手、剪刀、梅花扳手、刀子、刀片
    、開口扳手、玻璃切割器、螺絲起子、鐵勾等物，經本院於
    審理中提示勘驗，均係金屬製品，質硬而銳利，客觀上足以
    危害他人生命、身體之安全，屬兇器無訛。核被告乙○○、
    甲○○所為，均係犯刑法第321 條第1 項第3 款、第4 款結
    夥三人以上攜帶凶器竊盜罪。被告乙○○、甲○○與「阿富
    」就上開犯罪，有犯意聯絡及行為分擔，均為共同正犯。公
    訴人雖於起訴書中敘及被告2 人僅構成同條項第3 款攜帶凶
    器竊盜罪，惟本院認定被告2 人尚有結夥三人以上竊盜之犯
    行，此部分與上述起訴書敘及並論罪之攜帶凶器竊盜部分有
    單純一罪之關係（均屬加重條件），應為起訴效力所及，本
    院自得併為審酌，檢察官該漏未審酌上開部分，容有未合。
    再被告2 人均各有如事實欄所載前科執行情形，此有臺灣高
    等法院被告前案紀錄表2 份在卷可稽（參見本院卷第3 頁至
    第19頁），其等於前案有期徒執行完畢後，5 年之內故意再
    犯本件有期徒刑以上之罪，均為累犯，應各依刑法第47條第
    1 項規定加重其刑。爰審酌被告2 人正值青年，不思正途營
    生，竟冀望不勞而獲竊取他人財物，其等參與犯罪之程度、
    所犯對於社會治安危害不輕、竊得之財物業已由被害人所領
    回、犯罪之手段、犯後坦承犯行之態度等一切情狀，均量處
    如主文所示之刑。扣案如附表一編號1 至編號20所示工具均
    為共同正犯「阿富」之成年男子所有，且均係預備供本件犯
    罪所用之物，業據被告2 人供承在卷，又如附表一編號21所
    示之鉗子1 支雖未扣案，惟被告乙○○於本院審理中供稱：
    該鉗子係「阿富」行竊時所使用並於逃逸時攜帶離開之工具
    等語，而且並無證據證明業已滅失，爰依刑法第38條第1 項
    第2 款之規定均宣告沒收。至扣案附表二所示之尖嘴鉗1 支
    、剪刀1 支、水管鉗2 把及梅花扳手3 把雖為被告甲○○所
    有，然僅於上開自小客車中查扣，且非供本件犯罪所用之物
    ，業據被告甲○○供承明確，故不予宣告沒收，併此敘明。
據上論斷，應依刑事訴訟法第273 條之1 第1 項、第299 條第1
項前段，刑法第321 條第1 項第3 款、第4 款、第28條、第47條
第1 項、第38條第1 項第2 款，判決如主文。
本案經檢察官林宏松到庭執行職務。
中　　華　　民　　國　　96　　年　　3　　月　　20　　日
　　　　　　　　　刑事第一庭法　官  雷雯華
以上正本證明與原本無異。
如不服本判決應於送達後10日內向本院提出上訴狀。
                            書記官  陳如玲
中　　華　　民　　國　　96　　年　　3 　　月　　20　　日
附表一
┌──┬──────┬──┬──────┐
│編號│    品名    │數量│    備註    │
├──┼──────┼──┼──────┤
│ 1  │ 鉗子       │5支 │            │
├──┼──────┼──┤            │
│ 2  │ 水管鉗     │1把 │            │
├──┼──────┼──┤            │
│ 3  │ 電纜鉗     │2把 │            │
├──┼──────┼──┤            │
│ 4  │ 六角扳手   │21支│            │
├──┼──────┼──┤            │
│ 5  │ 套桶扳手   │1組 │            │
├──┼──────┼──┤            │
│ 6  │ 測電棒     │1支 │            │
├──┼──────┼──┤            │
│ 7  │ 剪刀       │2支 │            │
├──┼──────┼──┤            │
│ 8  │ 梅花扳手   │3把 │            │
├──┼──────┼──┤已扣案，均為│
│ 9  │ 刀子       │2支 │共同正犯姓名│
├──┼──────┼──┤不詳自稱「阿│
│ 10 │ 刀片       │2支 │富」之成年男│
├──┼──────┼──┤子所有預備供│
│ 11 │ 開口扳手   │3把 │本件犯罪所用│
├──┼──────┼──┤之物。      │
│ 12 │ 內六角扳手 │3支 │            │
├──┼──────┼──┤            │
│ 13 │ 玻璃切割器 │1支 │            │
├──┼──────┼──┤            │
│ 14 │ 螺絲起子   │12支│            │
├──┼──────┼──┤            │
│ 15 │ 手用鑽座   │1把 │            │
├──┼──────┼──┤            │
│ 16 │ 鐵勾       │1把 │            │
├──┼──────┼──┤            │
│ 17 │ 鑽子       │1支 │            │
├──┼──────┼──┤            │
│ 18 │ 手套       │4付 │            │
├──┼──────┼──┤            │
│ 19 │ 伸縮桿     │1支 │            │
├──┼──────┼──┤            │
│ 20 │ 頭燈       │1個 │            │
├──┼──────┼──┼──────┤
│ 21 │ 鉗子       │1支 │未扣案，惟係│
│    │            │    │「阿富」所有│
│    │            │    │並供本件犯罪│
│    │            │    │所用之物。  │
└──┴──────┴──┴──────┘
附表二
┌──┬──────┬──┬──────┐
│編號│   品名     │數量│    備註    │
├──┼──────┼──┼──────┤
│ 1  │黃色把手尖嘴│1支 │            │
│    │鉗          │    │            │
├──┼──────┼──┤已扣案，為被│
│ 2  │綠色把手剪刀│1支 │告甲○○所有│
├──┼──────┼──┤，惟非供本件│
│ 3  │水管鉗      │2把 │犯罪所用之物│
├──┼──────┼──┤。          │
│ 4  │梅花扳手    │3把 │            │
└──┴──────┴──┴──────┘
附錄本案論罪科刑法條之依據：
刑法第321條
犯竊盜罪而有左列情形之一者，處 6 月以上、 5 年以下有期徒
刑：
一、於夜間侵入住宅或有人居住之建築物、船艦或隱匿其內而犯
    之者。
二、毀越門扇、牆垣或其他安全設備而犯之者。
三、攜帶兇器而犯之者。
四、結夥三人以上而犯之者。
五、乘火災、水災或其他災害之際而犯之者。
六、在車站或埠頭而犯之者。
前項之未遂犯罰之。
